【裁判字號】    96,審訴,1113
【裁判日期】    970331
【裁判案由】    毒品危害防制條例
【裁判全文】
臺灣桃園地方法院刑事判決            96年度審訴字第1113號
公  訴  人  臺灣桃園地方法院檢察署檢察官
被      告  甲○○
指定辯護人  本院公設辯護人  陳瑞明
上列被告因違反毒品危害防制條例案件，經檢察官提起公訴（96
年度毒偵字第5160號），嗣被告於準備程序進行中為有罪之陳述
，經本院合議庭裁定由受命法官獨任進行簡式審判程序後，聲請
改依協商程序而為判決，本院判決如下：
    主  文
甲○○施用第一級毒品，累犯，處有期徒刑拾月；又施用第二級
毒品，累犯，處有期徒刑柒月。應執行有期徒刑壹年肆月。
    事實及理由
一、本件被告所犯係死刑、無期徒刑或最輕本刑為三年以上有期
    徒刑以外之罪，其於準備程序中就被訴事實為有罪之陳述，
    經本院告知簡式審判程序之旨，並聽取公訴人、被告及辯護
    人之意見後，爰依刑事訴訟法第273 條之1 第1 項規定合議
    裁定由受命法官獨任進行簡式審判程序。
二、被告甲○○前有竊盜、贓物、毒品危害防制條例等前科，其
    中於民國87年間因施用毒品案件，經本院以87年度毒聲字第
    1396號裁定送觀察、勒戒後，認無繼續施用毒品傾向，而於
    87年9 月17日執行完畢釋放出所，並經臺灣桃園地方法院檢
    察署檢察官於87年9 月7 日以87年度偵字第12333 號為不起
    訴處分確定。又於87年間，因施用毒品案件，經本院以87年
    度毒聲字第2764號裁定送觀察、勒戒後，認無繼續施用毒品
    傾向，於87年11月27日執行完畢釋放出所，並經臺灣桃園地
    方法院檢察署檢察官於87年11月24日以87年度偵字第14632
    號為不起訴處分確定。又於88年間，因施用毒品案件，經本
    院以88年度毒聲字第3998號裁定令入戒治處所施以強制戒治
    ，嗣經本院以89年度毒聲字第61號裁定停止戒治，所餘戒治
    期間付保護管束，惟其於停止戒治期間再施用毒品，復經本
    院以89年度毒聲字第4480號裁定撤銷停止戒治，再入戒治處
    所施以強制戒治，於91年7 月12日期滿執行完畢釋放出所，
    本次犯行並經本院以88年度易字第1884號判決判處有期徒刑
    3 月確定。繼於90年間，五年內再因施用毒品案件，經本院
    以91年度毒聲字第30號裁定令入戒治處所施以強制戒治，並
    經本院以91年度訴字第689 號判決判處應執行有期徒刑1 年
    2 月（施用第一級毒品部分判處有期徒刑9 月，施用第二級
    毒品部分判處有期徒刑7 月）確定；復於92年間，因施用毒
    品案件，經本院以92年度毒聲字第2044號裁定令入戒治處所
    施以強制戒治，惟因毒品危害防制條例修正，於93年1 月7
    日結案視為強制戒治執行完畢，該次施用毒品犯行並經本院
    以92年度訴字第1384號判決判處應執行有期徒刑1 年7 月（
    施用第一級毒品部分判處有期徒刑1 年，施用第二級毒品部
    分判處有期徒刑9 月）確定，上開四罪接續執行，刑期自92
    年3 月6 日起算，於94年11月9 日縮短刑期假釋出監，所餘
    期間並付保護管束，至95年2 月25日保護管束期滿，假釋未
    經撤銷而視為執行完畢（構成累犯）。詎仍未戒除毒癮，明
    知海洛因、安非他命為毒品危害防制條例第2 條第2 項第1
    款、第2 款所規定之第一、二級毒品，不得非法持有、施用
    ，竟分別基於施用第一級毒品海洛因、第二級毒品安非他命
    之犯意，於96年8 月2 日某時，在桃園縣某路邊車內，分別
    以針筒注射及吸食器吸食之方式施用第一級毒品海洛因及第
    二級毒品安非他命各1 次。嗣於96年8 月3 日凌晨0 時30分
    許，在桃園縣八德市○道○ 號○路西向18公里處為警查獲，
    並扣得蔡雅玲所有之安非他命殘渣袋1 只，始悉上情。案經
    內政部警政署國道公路警察局第六警察隊報請臺灣桃園地方
    法院檢察署檢察官偵查起訴。
三、證據名稱：
    (一)被告於本院準備程序中之自白。
    (二)台灣檢驗科技股份有限公司濫用藥物尿液檢驗報告暨國道
      公路警察局第六警察隊96年8 月份移送煙毒麻醉藥品人犯
      尿液檢體編號對照表各1 份附卷可稽。
四、本件經檢察官與被告於審判外達成協商之合意且被告已認罪
    ，其合意內容為：就其施用第一級毒品部分，被告願受科刑
    範圍為有期徒刑10月；就其施用第二級毒品部分，被告願受
    科刑範圍為有期徒刑7 月，應執行有期徒刑1 年4 月。經查
    ，上開協商合意並無刑事訴訟法第455 條之4 第1 項所列情
    形之一，檢察官聲請改依協商程序而為判決，本院爰不經言
    詞辯論，於協商合意範圍內為協商判決，合予敘明。
五、扣案安非他命殘渣袋1 只，被告否認為其所有，宜由蔡雅玲
    案件中宣告沒收，本院毋庸宣告沒收，附此敘明。
六、應適用之法條：刑事訴訟法第273 條之1 第1 項、第455 條
    之4 第2 項、第455 條之8 ，毒品危害防制條例第10條第1
    項、第2 項，刑法第11條前段、第47條第1 項、第51條第5
    款。
七、本判決除有刑事訴訟法第455 條之4 第1 項第1 款、第2 款
    、第4 款、第6 款、第7 款所定情形之一，或違反同條第2
    項規定者外，不得上訴。
八、如不服本件判決，得自收受判決送達之日起10日內，向本院
    提出上訴書狀，上訴於第二審法院。
本案經檢察官鄭堤升到庭執行職務。
中    華    民    國    97    年    3     月    31    日
                  刑事庭    法  官  徐  培  元
以上正本證明與原本無異。
                            書記官  楊  美  慧
中    華    民    國    97    年    4     月    7     日
附錄論罪科刑依據之法條：
毒品危害防制條例第10條
施用第一級毒品者，處 6 月以上 5 年以下有期徒刑。
施用第二級毒品者，處 3 年以下有期徒刑。


司法院資訊處製作；財團法人民間司法改革基金會備份。
